【裁判字號】    97,台上,4857
【裁判日期】    971002
【裁判案由】    違反槍砲彈藥刀械管制條例
【裁判全文】
最高法院刑事判決            九十七年度台上字第四八五七號
上  訴  人  甲○○
選任辯護人  朱文財律師
上列上訴人因違反槍砲彈藥刀械管制條例案件，不服台灣高等法
院台中分院中華民國九十七年七月十六日第二審判決（九十七年
度上訴字第一二八二號，起訴案號：台灣南投地方法院檢察署九
十六年度偵字第四四九一號），提起上訴，本院判決如下：
    主  文
上訴駁回。
    理  由
按刑事訴訟法第三百七十七條規定，上訴於第三審法院，非以判
決違背法令為理由，不得為之，是提起第三審上訴，應以原判決
違背法令為理由，係屬法定要件，如果上訴理由書狀並未依據卷
內訴訟資料，具體指摘原判決不適用何種法則或如何適用不當，
或所指摘原判決違法情事，顯與法律規定得為第三審上訴理由之
違法情形，不相適合時，均應認其上訴為違背法律上之程式，予
以駁回。本件原判決維持第一審論處上訴人甲○○未經許可，製
造可發射金屬具有殺傷力之空氣長槍罪刑之判決，駁回其在第二
審之上訴，已詳敘認定犯罪事實之依據及憑以認定之理由，並對
上訴人所辯各節，如何不足採憑，均已依據卷內資料，詳予指駁
及說明，從形式上觀察，並無任何違背法令之處。查槍砲彈藥刀
械管制條例所謂「製造」，包括創製、改造、組合、混合、合成
等行為在內，將損壞之零件加以修理亦屬製造，改造行為仍屬製
造行為之一種。故同條例第八條第一項之「製造」，無論係將槍
枝材料組合成具殺傷力之槍枝，或將原不具殺傷力之槍枝改造成
具殺傷力之槍枝均屬之。上訴人向雲林縣虎尾極速模型遙控玩具
城購得玩具空氣長槍二支，於改造前並不具殺傷力，此觀諸另一
支未改造完成之空氣長槍之鑑定意見書即可明瞭。上訴人將其中
一支原不具殺傷力之空氣長槍，更換內裝彈簧為強力彈簧，以外
接高壓鋼瓶內氣體為發射動力，使發射之金屬鋼珠達具殺傷力之
程度，自屬製造行為，原判決依憑上訴人之自白，內政部警政署
刑事警察局槍彈鑑定書及扣案之槍枝等證據資料，論以製造具殺
傷力之槍枝罪刑，所為證據之取捨及判斷，核無不合。又事實審
調查證據之範圍以案內所存在之證據為限，並不包括蒐集證據在
內，案內所不存在之證據，事實審法院並無依職權從各方面詳加
調查之必要。上訴人於審判中已自白認罪，並未聲請鑑定「同型
槍枝」或「不具強力之彈簧」，卷內亦無該等證物存在。審判長
問：尚有何證據請求調查？上訴人及辯護人均答：無。原審未依
職權為無益之調查，尤無違法可言。上訴意旨，對於原判決究竟
如何違背法令，並未依據卷內資料為具體之指摘，徒執陳詞，就
原判決已詳為論斷及說明之事項，再為事實上之爭辯，並對原審
採證認事之職權行使，任意指摘，難謂已符合首揭法定上訴要件
，其上訴違背法律上之程式，應予駁回。
據上論結，應依刑事訴訟法第三百九十五條前段，判決如主文。
中    華    民    國  九十七  年    十    月    二    日
                      最高法院刑事第十一庭
                          審判長法官  花  滿  堂
                                法官  黃  正  興
                                法官  陳  東  誥
                                法官  林  錦  芳
                                法官  洪  昌  宏
      本件正本證明與原本無異
                                      書  記  官
中    華    民    國  九十七  年    十    月    六    日
                                                      Ｅ

司法院資訊處製作；財團法人民間司法改革基金會備份。
